臺灣桃園地方法院刑事判決　　　　　 100年度審易字第1343號
公　訴　人　臺灣桃園地方法院檢察署檢察官
被　　　告　劉立晨原名劉銘傑.
上列被告因竊盜案件，經檢察官提起公訴（100 年度偵字第5507
號），嗣於本院準備程序進行中，被告就被訴事實為有罪之陳述
，經本院告知簡式審判程序意旨，並聽取公訴人及被告之意見後
，本院裁定改依簡式審判程序審理，並判決如下：
    主    文
劉立晨攜帶兇器、毀壞門扇竊盜，處有期徒刑拾壹月。
    事    實
一、劉立晨意圖為自己不法之所有，於民國99年7 月2 日中午12
    時許，攜帶客觀上足以對人之生命、身體、安全構成威脅而
    具有危險性，可供為兇器使用之一字起子（未扣案），以破
    壞套房大門門鎖之方式，侵入留雅琪位於桃園縣龜山鄉長庚
    村11鄰長庚醫護新村83號住處，竊取筆記型電腦1 台、大眾
    銀行存簿1 本、合作金庫存簿2 本、項鍊2 條、戒指1 只、
    現金約新臺幣（下同）1 萬元，並飲用留雅琪所有置於冰箱
    內之養樂多1 瓶後離去。嗣於同日（2 日）晚間6 時50分許
    ，留雅琪返家後，發現套房大門門鎖遭破壞，屋內並遭人翻
    箱倒櫃後，即報警處理，經警採集劉立晨飲用後置於客廳書
    桌上之養樂多瓶口轉移棉棒送驗後，鑑定結果與劉立晨之DN
    A-STR 型別相符，始查悉上情。
二、案經桃園縣政府警察局龜山分局報告臺灣桃園地方法院檢察
    署偵查起訴。
    理  由
一、本案被告劉立晨所犯之罪，並非法定刑為死刑、無期徒刑或
    最輕本刑3 年以上有期徒刑之罪，亦非高等法院管轄第一審
    之案件，而被告於準備程序中就被訴事實已為有罪之陳述，
    經本院告知簡式審判程序之旨，並聽取公訴人及被告之意見
    後，本院乃依刑事訴訟法第273 條之1 第1 項規定，裁定改
    行簡式審判程序，合先敘明。
二、上揭事實，業據被告於本院審理時坦承不諱，並核與告訴人
    即證人留雅琪於警詢及檢察官偵訊時證述之情節相符，並有
    證人呂學維、陳志強於警詢及檢察官偵查中之陳述可佐，復
    有桃園縣政府警察局龜山分局刑案現場勘察報告、勘察紀錄
    表、內政部警政署刑事警察局99年8 月30日刑醫字第099009
    8510號鑑定書、本院辦理刑事案件電話記錄查詢表各1 份及
    現場照片共30張等附卷可稽，足認被告上開任意性之自白應
    與事實相符，堪以採信。綜上，本件事證明確，被告犯行堪
    以認定，自應依法論科。
三、新舊法比較：
    查被告劉立晨於犯罪後，刑法第321 條第1 項業於100 年1
    月26日修正公布，於100 年1 月28日生效施行。按行為後法
    律有變更者，適用行為時之法律，但行為後之法律有利於行
    為人者，適用最有利於行為人之法律，刑法第2 條第1 項定
    有明文。修正前之刑法第321 條第1 項原規定：「犯竊盜罪
    而有左列情形之一者，處六月以上、五年以下有期徒刑：一
    、於夜間侵入住宅或有人居住之建築物、船艦或隱匿其內而
    犯之者。二、毀越門扇、牆垣或其他安全設備而犯之者。三
    、攜帶兇器而犯之者。四、結夥三人以上而犯之者。五、乘
    火災、水災或其他災害之際而犯之者。六、在車站或埠頭而
    犯之者。」；而修正後刑法第321 條第1 項則規定「犯竊盜
    罪而有下列情形之一者，處六月以上、五年以下有期徒刑，
    得併科新臺幣十萬元以下罰金：一、侵入住宅或有人居住之
    建築物、船艦或隱匿其內而犯之者。二、毀越門扇、牆垣或
    其他安全設備而犯之者。三、攜帶兇器而犯之者。四、結夥
    三人以上而犯之者。五、乘火災、水災或其他災害之際而犯
    之者。六、在車站、埠頭、航空站或其他供水、陸、空公眾
    運輸之舟、車、航空機內而犯之者。」，比較修正前後關於
    刑法第321 條第1 項之規定，修正後之刑法第321 條第1 項
    於第1 款刪除「於夜間」之文字；於第6 款增加「在航空站
    或其他供水、陸、空公眾運輸之舟、車、航空機內」之文字
    ，擴大加重竊盜罪之適用範圍，使部分修正前原應適用普通
    竊盜罪論罪科刑之情形，於修正後改論以加重竊盜罪論罪科
    刑，並增加得併科罰金新臺幣10萬元之規定，故解釋上自應
    以修正前之規定對被告較有利，而依刑法第2 條第1 項前段
    規定，適用行為時之法律，即修正前刑法第321 條第1 項第
    2 款、第3 款之規定。
四、核被告所為，係犯修正前刑法第321 條第1 項第2 款、第3
    款之加重竊盜罪。爰審酌被告正值青壯，竟不思努力以正當
    勞力謀生，恣意竊取他人財物，危害社會治安，惟念及犯後
    終能坦承犯行，兼衡其犯罪之動機、目的、手段、生活狀況
    ，量處如主文所示之刑，以示懲儆。至行竊所用之一字起子
    1 支，既未扣案，且被告於本院審理時供稱該一字起子業已
    丟棄等語，衡情業已滅失，爰不另為沒收之諭知，併此敘明
    。
據上論斷，應依刑事訴訟法第273 條之1 第1 項、第299 條第1
項前段，修正前刑法第321 條第1 項第2 款、第3 款，刑法第2
條第1 項，判決如主文。
本案經檢察官簡方毅到庭執行職務。
中    華    民    國   100    年    7     月    29    日
                        刑事庭  法  官  鍾雅蘭
以上正本證明與原本無異。
如不服本判決，應於判決送達後翌日起之10日內向本院提出上訴
狀（應付繕本），其未敘述上訴理由者，應於上訴期間屆滿後20
日內補提理由書狀於本院，上訴於臺灣高等法院。
                                書記官  陳恩如
中    華    民    國   100    年    7     月    29    日
附錄本案論罪科刑法條：
修正前中華民國刑法第321條
（加重竊盜罪）
犯竊盜罪而有左列情形之一者，處6 月以上、5 年以下有期徒刑
：
一、於夜間侵入住宅或有人居住之建築物、船艦或隱匿其內而犯
    之者。
二、毀越門扇、牆垣或其他安全設備而犯之者。
三、攜帶兇器而犯之者。
四、結夥三人以上而犯之者。
五、乘火災、水災或其他災害之際而犯之者。
六、在車站或埠頭而犯之者。
前項之未遂犯罰之。